【裁判字號】    99,台抗,140
【裁判日期】    990210
【裁判案由】    常業詐欺聲請停止羈押
【裁判全文】
最高法院刑事裁定              九十九年度台抗字第一四０號
抗  告  人  甲○○
上列抗告人因常業詐欺案件，不服台灣高等法院中華民國九十九
年一月十九日駁回聲請停止羈押之裁定（九十九年度聲字第三三
號），提起抗告，本院裁定如下：
    主  文
抗告駁回。
    理  由
按停止羈押，指受羈押之被告仍有羈押之原因，但無繼續羈押之
必要，而以具保、責付或限制住居之處分方法，代替羈押處分而
停止羈押之執行。被告有無繼續羈押之必要，事實審法院本得斟
酌訴訟進行程度及其他一切情形而為認定，故受羈押之被告除確
有刑事訴訟法第一百十四條所列情形之一，經具保聲請停止羈押
不得駁回者外，如以其他原因聲請停止羈押，其應否准許，事實
審法院自有認定裁量之權。苟其此項裁量判斷，並不悖乎經驗法
則或論理法則，又於裁定書內論述其何以作此判斷之心證理由者
，即不得任意指摘其為違法。本件抗告人甲○○因常業詐欺案件
，經原審法院法官訊問後，認其被訴涉犯修正前刑法第三百四十
條常業詐欺罪，犯罪嫌疑重大，有刑事訴訟法第一百零一條第一
項第一款情形，非予羈押，顯難進行審判，而有羈押之必要，自
民國九十八年十二月二十四日起執行羈押。原裁定以抗告人於原
審聲請意旨略稱：被害人徐家旺於偵查中所為之陳述，因未具結
而無證據能力，第一、二審法院竟以此違法之證據及犯罪事實重
判抗告人，並認抗告人犯罪嫌疑重大，而羈押抗告人至今，難謂
無違法押人取供侵害人權之情事，爰聲請停止羈押云云。然查：
抗告人之詐欺犯行，除經被害人於偵查中明確指訴外，被害人並
已於第一審審理時具結證述明確，且經證人陳麗雪、徐家鴻、向
月端、白嘉輝、翁仁傑、黃安河、王青華證述甚詳，亦有相關對
帳單、徐家旺支票存款帳戶交易明細、台新銀行之活期存款取款
憑條、國內匯款申請書、合作金庫銀行長春分行之匯入款交易傳
票影本等資料在卷可稽，足認抗告人之犯罪嫌疑重大。且抗告人
於第一審審理時，有三次逃亡經通緝之紀錄，其後且經第一審判
決有期徒刑三年十月，堪認抗告人逃亡並有事實足認其有逃亡之
虞，為確保將來之審判及執行，仍有羈押之必要。抗告人亦無刑
事訴訟法第一百十四條各款所定聲請停止羈押不得駁回之情形，
因認抗告人聲請停止羈押，為無理由，而駁回抗告人之聲請。已
敘明所憑之依據及理由，經核於法尚無違誤。抗告意旨略以：檢
察官以不具證據能力之證據，違法起訴抗告人，第一、二審法院
未先就違法之起訴審理，反據該等非法證據，認抗告人犯罪嫌疑
重大，進而羈押、審判抗告人，即係違反法律規定之程序、侵害
抗告人之人身自由及受公平審判之權利云云。惟查，原裁定就抗
告人何以犯罪嫌疑重大、何以有逃亡之事實及有事實足認抗告人
有逃亡之虞，以及何以有羈押之必要，已詳敘其理由如前，經核
於法並無不合。抗告意旨就原裁定已說明之事項，專憑己見，再
為指摘。應認本件抗告為無理由，予以駁回。
據上論結，應依刑事訴訟法第四百十二條，裁定如主文。
中    華    民    國  九十九  年    二    月    十    日
                      最高法院刑事第五庭
                          審判長法官  陳  正  庸
                                法官  林  秀  夫
                                法官  宋      祺
                                法官  陳  祐  治
                                法官  林  瑞  斌
本件正本證明與原本無異
                                      書  記  官
中    華    民    國  九十九  年    二    月  二十三  日
                                                      K

司法院資訊處製作；財團法人民間司法改革基金會備份。
